---
title: "Logiciel_libre"
author: "PICAUD Lise"
date: "2023-02-10"
output:
  prettydoc::html_pretty: #OU pdf_document:
    theme: architect 
    highlight: github
    toc_float: true
      #collpased: yes
      #smooth croll: yes
    number_sections: true 
#bibliography: biblio2.bib
#csl: isara-iso-690.csl

# https://yihui.org/tinytex/
---
NUMEROTER PAGES PDF

<https://cran.r-project.org/web/packages/prettydoc/vignettes/architect.html>

# Introduction

# Notions sur les logiciels libres

## Logiciel libre, quezako ?

## Pourquoi utiliser un logiciel libre ?

# Offres en logiciels libres

## Typologie des services rendus

## Quelques exemples

# Conclusion

# Bibliographie

BibTeX (exporter a partir de Zotero)
Citer R (ne pas mettre d espaces apres @): 
@ reference = book, manual, phdthesis...
{clé iddentification, } a inserer pour appel citation

<https://doc.isara.fr/tuto-zothero-5-bibtex-rmarkdown-zotero/>

<https://doc.isara.fr/se-former/zotero/>

<https://www.zotero.org/styles>



```{r setup, include=FALSE}
knitr::opts_chunk$set(echo = TRUE)
```

```{r cars}
summary(cars)
```

You can also embed plots, for example:

```{r pressure, echo=FALSE}
plot(pressure)
```
